Inventaris van de Collectie Stadsarchief Amsterdam: foto-afdrukken
Stadsarchief Amsterdam
- Fotokaarten Serie F, 3
  - Knackstedt en Nather, 3.75
    - De Ceintuurbaan gezien in oostelijke richting nabij de kruising met de Ferdinand Bolstraat. Rechts op de hoek Ceintuurbaan 280., ca. 1910; 51883
    - Nieuwmarkt/Marktgezichten Met gedeelte Sint Antonies Waag. In noordoostelijke richting gezien., ca. 1910; 54677
    - Nieuwmarkt/Marktgezichten In oostelijke richting gezien. V.l.n.r.: Nieuwmarkt 9-11-13-15, Keizersstraat 1-3, Dijkstraat 1., ca. 1910; 54678
    - Afgesloten IJ De aanlegsteiger van de Gemeentepont. Verso blauwe stempel '(ingevuld) Amsterdam, Br. 09, No 619; Diese Photographie ist Eigentum der Firma/Knäckstädt &#38; Näther G.m.b.H. Hamburg (...)', rood stempel 'J.Vlieger/ Halvemaansteeg 46 (..)'., ca. 1915; 52053
    - Rokin 63-65-67 enz. (v.l.n.r.) gezien naar het zuiden. Links: Wijde Lombardsteeg. In het water het pontje over het Rokin., ca. 1920; 53336
  - Knackstedt und Co., 3.76
    - Vondelstraat ter hoogte van nr. 70 (links) Gezien in oostelijke richting. Links ingang Constantijn Huygensstraat. Links nr. 70-68 (v.l.n.r.). Rechts nr. 39-41 Gebouw van Vrijmetselaars-Stichting., ca. 1915; 52315
  - Kok, A., 3.78
    - Dapperstraat (rechts nr. 70) Gezien in Pieter Nieuwlandstraat (het ingestorte huis is nr. 48 in Pieter Nieuwlandstraat), 1 Sep 1899; 51425
    - Prinsengracht 1105-1111 Amstel Bewaarschool, 51623
    - Bezoek Sjah van Perzië. Groepsportret op het Weesperpoortstation., 1 Jun 1889; 53829
  - Korevaar, P.H.J., 3.79
    - Nieuwezijds Voorburgwal 164-196 (v.r.n.l.). Rechts de ingang van de Molsteeg. Op de nummers 180-182 koffiehuis en restaurant Die Port van Cleve., ca. 1888; 52886
  - Kramer, Johannes Gerhardus (1845-1903), 3.80
    - Nieuwezijds Voorburgwal 182-200 (v.r.n.l.) Op nummer 192 het Koninklijk Postkantoor (arch. C. Outshoorn)., 1885 - 1893; 52368
    - Muiderpoort, Sarphatistraat 124 Rechts de huizen Alexanderplein 1-11 (v.l.n.r.)., ca. 1890; 53459
    - Nieuwezijds Voorburgwal 182 Hoofdpostkantoor in aanbouw (arch. C.H. Peters)., ca. 1898; 51502
    - Nieuwezijds Voorburgwal 182 Hoofdpostkantoor in aanbouw (arch. C.H. Peters). Op de achtergond de Nieuwe Kerk, met rechts zijkant van het Koninklijk Paleis., ca. 1898; 51503
    - Nieuwezijds Voorburgwal 182 Hoofdpostkantoor in aanbouw (arch. C.H. Peters). Op de achtergrond de achterzijde van het Koninklijk Paleis., ca. 1898; 51504
    - Muiderpoort, Sarphatistraat 124 Gezien aan de stadszijde met links de voetgangersbrug over de spoorlijn door de Sarphatistraat., ca. 1900; 53458
  - Kreveld, David van (1881-1942), 3.81
    - Albert Pieter Hahn (1877-1918). Politiek tekenaar., 1910 - 1918; 52926
    - Albert Pieter Hahn (1877-1918). Politiek tekenaar., 1910 - 1918; 52927
    - Albert Pieter Hahn (1877-1918). Politiek tekenaar., 1 Apr 1915; 52925
    - Albert Pieter Hahn (1877-1918). Politiek tekenaar., 1 Apr 1915; 52928
    - Buiksloterweg 1. Interieur van het IJ-Paviljoen., 1917 - 1922; 52555
    - Levantkade met havenarbeiders die zich aanmelden., 51961
    - Mauritskade 64-66 Kantoor van de Oude Oosterbegraafplaats tijdens de afbraak. Gezien naar het zuiden., 54205
    - Mauritskade 64-66 Kantoor van de Oude Oosterbegraafplaats tijdens de afbraak. Gezien naar het zuiden., 54206
  - Küpper, Wilhelm (1838-1892), 3.82
    - Carte-de-visite met portret van H. Ameshoff (1817-1903), president-directeur van de Nederlandsche Rhijnspoorweg-Maatschappij., 1880 - 1884; 51778
  - Laddé, M.H. (1866-1932), 3.83
    - Interieur van de Zuiderkerk, Zandstraat 17., ca. 1900; 52202
  - Leer, L. van &#38; Co., 3.84
    - Interieur van de parochiekerk van de H. Willibrordus Buiten de Veste, Amsteldijk 36. Fototypie door L. van Leer &#38; Co. uit: 'Het Werk van P.J.H. Cuypers 1827-1917'., 53178
  - Louw, Henri de (1851-1944), 3.85
    - Jodenbreestraat Gezien richting Zwanenburgwal. Links: Ingang Houtkopersdwarsstraat, ca. 1882; 51558
    - Willemsstraat Aprilfeesten ter gelegenheid van de zeventigste verjaardag van koning Willem III. Ingang Willemsstraat., 1 Apr 1887; 51371
    - De koninklijke familie verschijnt op het balkon van het Koninklijk Paleis op de Dam tijdens de Aprilfeesten ter ere van de 70ste verjaardag van koning Willem III., 12 Apr 1887; 51055
    - Plantage Middenlaan. Rechts de Plantage Kerklaan. Aprilfeesten ter gelegenheid van de zeventigste verjaardag van koning Willem III., 12 Apr 1887; 51538
    - Prinsessefeest Geschiedkundige Optocht 'De Nassau's in de Nederlanden' Nieuwezijds Voorburgwal 2-44 (vrnl.) gezien richting Hekelveld, links ingang Korte Kolksteeg, 1 Sep 1888; 52706
    - Prinsessefeest Geschiedkundige Optocht' De Nassau's in de Nederlanden' N.Z. Voorburgwal 2 t/m 44 (vrnl.); gezien richting Hekelveld, voorgrond links is ingang Korte Kolksteeg, 1 Sep 1888; 52707
    - Prinsessefeest Geschiedkundige Optocht' De Nassau's in de Nederlanden' op de Nieuwezijds Voorburgwal., 1 Sep 1888; 52708
    - Prinsessefeest Geschiedkundige Optocht' De Nassau's in de Nederlanden' gezien naar Nieuwezijds Voorburgwal 2-44 (van rechts naar links). Gezien richting Hekelveld en links, voorgrond Korte Kolksteeg., 1 Sep 1888; 52709
    - Prinsessefeest Geschiedkundige Optocht' De Nassau's in de Nederlanden' op de Nieuwezijds Voorburgwal., 1 Sep 1888; 52710
    - Prinsessefeest Geschiedkundige Optocht' De Nassau's in de Nederlanden', 1 Sep 1888; 52711
    - Prinsessefeest Geschiedkundige Optocht' De Nassau's in de Nederlanden'op de Nieuwezijds Voorburgwal., 1 Sep 1888; 52712
    - Prinsessefeest Geschiedkundige Optocht 'De Nassau's in de Nederlanden' op de Nieuwezijds Voorburgwal., 1 Sep 1888; 52713
    - Prinsessefeest Geschiedkundige Optocht' De Nassau's in de Nederlanden' op de Nieuwezijds Voorburgwal., 1 Sep 1888; 52714
    - Nieuwezijds Voorburgwal Prinsessefeest: Geschiedkundige optocht "De Nassau's in de Nederlanden", ca. 1 Sep 1888; 52704
    - Keizersgracht 452-462 (achtergrond, v.r.n.l.) Gezien in noordwestelijke richting naar brug Leidsegracht brug nr. 46., ca. 1890; 52234
    - Oudezijds Achterburgwal Naar brug nr. 209 voor ingang Spooksteeg gezien. Met achterzijde huizen aan de Zeedijk nrs. 32 t/m 74 (v.l.n.r.)., 54046
  - Marcussen, C. (1822-1878), 3.86
    - Amsteljachthaven Gezien vanaf de Amsteljachthaven in zuidelijke richting. Links de Weesperzijde met herberg De IJsbreker en Bergland., 52513
  - Mejat, Paul, 3.88
    - Portret van Henri Albers (1866-1926). Operazanger., ca. 1915; 52906
  - Merkelbach, Jacob, 3.89
    - Portret van advocaat-procureur Ernst Heldring., 1904; 54176
  - Meyer, J.L.C.A., 3.90
    - Dam met Nieuwe Kerk Gezien in noordelijke richting met links deel van Koninklijk Paleis, rechts daarvan Nieuwe Kerk en Dam 6 t/m 10 (v.r.n.l.). Op de Dam lopen veel mensen., ca. 1880; 54161
  - Montezinos, S.A.L., 3.91
    - Joodse Godsdienst. Nederlands Israëlietische Gemeente. Kippensnijder., ca. 1920; 51985
  - Muiderkamp, P.J.P., 3.92
    - Groepsportret van circa 40 gymnasiasten in het Vondelpark. Het zijn studenten van het Gereformeerd Gymnasium (Keizersgracht 495) die te laat op school kwamen omdat zij het vertrek van koningin Emma en haar dochter Wilhelmina hadden bijgewoond., 30 Apr 1897; 53028
  - Nauta en Haagen, 3.93
    - Groentemarkt aan de Marnixstraat 242-240-238 enz. Rechts de Lijnbaansgracht., 51230
    - Jonas Daniël Meijerplein 1 - 3 Verkoper van matzes. Links: ingang Lazarussteeg., ca. 1910; 51982
    - Lazarussteeg (voormalig) Handelaars in gebruikte goederen. Gezien richting Jodenbreestraat., ca. 1910; 51983
    - Kalverstraat 16-18 Interieur Americain Lunchroom (hoek Jonge Roelensteeg), 52993
    - Kalverstraat 16-18 Americain Lunchroom (hoek Jonge Roelensteeg), 52994
    - Waterlooplein 27-31 Kar met winterwortelen[?], links ingang Houtkopersdwarsstraat, 51107
  - Nieuwenhuijs, H.G., 3.95
    - Amstel, gezien in oostelijke richting vanaf de Halvemaansbrug Brug 221). Rechts Amstel 84 en hoger (v.r.n.l.)., ca. 1895; 54364
  - Offenberg, J.W.F. (1839-1919), 3.97
    - Keizersgracht 129-131 Kapel van de H. Carolus Borromaeus in het gebouw van de Rooms-Katholieke Ziekenverpleging, 53124
    - Keizersgracht 129-131 Kapel van de H. Carolus Borromaeus in het gebouw van de Rooms-Katholieke Ziekenverpleging, 53125
    - Portret van letterkundige Justus van Maurik Jr. (1846-1904). Techniek: Woodburytypie., ca. 1888; 52803
  - Olie, Jacob (1834-1905), 3.99
    - Sarphatistraat 1-15 (v.l.n.r.) Gezien in richting van Frederiksplein, linksonder klein gedeelte van het Paleis voor Volksvlijt. Nr. 5 (1888) en nr. 13-15 arch. Ed. Cuypers, ca. 1890; 52378
    - Nicolaas Witsenkade 27 (ged.) Twee heren op het balkon op de eerste verdieping. Arch.: J.H. de Groot (1891), ca. 1891; 52091
    - Nicolaas Witsenkade 27(ged.) Twee heren op het balkon op de eerste verdieping. Arch.: J.H. de Groot (1891), ca. 1891; 52092
    - Bezoek prinses Wilhelmina en koningin-regentes Emma. Weteringschans bij Vijzelgracht, gezien in de richting van de Spiegelgracht. Links Eerste Weteringplantsoen., 25 Apr 1896; 52089
    - Nicolaas Witsenkade t.h.v. 27 Bouw van de Hollandse Gasfabriek aan de Singelgracht., 52090
  - Onbekend, 3.100
    - Amstel 35-49A (links, v.l.n.r.) Hoek Nieuwe Herengracht 1-17 (rechts, v.l.n.r.), ca. 1855; 51875
    - Herengracht 569-579 (v.l.n.r.) Op de voorgrond brug in Utrechtsestraat., ca. 1855; 52328
    - Herengracht 461 en hoger, 1855; 52369
    - Amstel 202-212 (v.r.n.l.) Hoek Herengracht. De huizen met de nummers 208-212 ontworpen door arch. A. Dorsman (ca. 1670) Afdruk van papieren negatief?, ca. 1855 - 1859; 51024
    - Herengracht 415, 417 enz. (v.l.n.r.) Rechts: ingang Koningsplein., ca. 1855 - 1860; 51929
    - Weesperpoortstation gezien vanaf de overzijde van de Singelgracht Voor de bouw van de overkapping in 1862. Rechts brug 263, vernieuwd in 1857., 1858 - 1861; 52294
    - Leidseplein De voormalige Leidsepoort en de houten schouwburg., ca. 1860; 51040
    - Oudezijds Voorburgwal 86 (ged.) - 80 Met de Oude kerk, ca. 1860; 51556
    - Nieuwe Prinsengracht gezien naar Onbekendegracht met de verfhoutmolen De Eendracht, foto ca. 1860, de molen is in 1876 afgebroken., 51749
    - Amstel Bolwerk Westerblokhuis. Molen De Groen; rechts de theekoepel in de tuin Flora van de heer T.W. Ceasar, ca. 1860; 51877
    - Rokin Bij de Doelenbrug, gezien naar de Munttoren en de Engelse huizen (afgebroken in 1877) aan het Schapenplein (vanaf 1915 Muntplein)., ca. 1860; 52019
    - Rokin Bij Doelenbrug, gezien naar de Munttoren en de Engelse huizen (afgebroken in 1877) aan het Schapenplein (vanaf 1915 Muntplein)., ca. 1860; 52020
    - Rokin Het Rokin bij de Doelenbrug, gezien naar de Munttoren en de Engelse huizen (afgebroken in 1877) aan het Schapenplein (vanaf 1915 Muntplein)., ca. 1860; 52021
    - Het Rokin bij de Doelenbrug, gezien naar Schapenplein, de Munttoren en de Engelse huizen (gesloopt in 1877) later Sophiaplein en vanaf 1915 Muntplein., ca. 1860; 52022
    - Brouwersgracht 103, 105 enz. Links: brug voor de Lindengracht. Achtergrond: walmolen De Kraai., ca. 1860; 52027
    - Rokin 112 Gebouw 'Arti et Amicitiae'. Rechts: ingang Spui. Stereoscopische opname., 1860 - 1864; 53680
    - Het Reguliersplein, later omgedoopt tot Thorbeckeplein Gezien naar Rembrandtplein en Halvemaansteeg met rechts de huizen Thorbeckeplein 1-11 (ged.)(v.l.n.r.) en links de zijgevel van Rembrandtplein 2 / Reguliersbreestraat 48 vóór de brand. Half-stereofoto., 1860 - 1864; 53719
    - Muntplein Engelse Huizen. Het rechter hoekhuis is afgebroken in 1865 ter verbreding van de smalle doorgang. De andere huizen zijn afgebroken in 1877. Links deel zichtbaar van hotel Rondeel, rechts Hotel de la Monnaie, 1860 - 1865; 52156
    - Herengracht 499-497-495 enz. (rechts, v.r.n.l.) Gezien in noordwestelijke richting. Waarschijnlijk helft stereoscopische opname., ca. 1860 - 1865; 54606
    - Herengracht 451(ged)-453-455 enz. (v.l.n.r.) gezien vanaf Brug 29 voor Koningsplein (niet zichtbaar) in oostelijke richting naar Nieuwe Spiegelstraat. Waarschijnlijk helft stereoscopische opname., ca. 1860 - 1865; 54608
    - Stadhouderskade. Sluis naast het Polderhuis, gezien vanaf de Stadhouderskade. Half-stereofoto., ca. 1860 - 1870; 54845
    - Rokin (oostzijde) Gezicht op de Grimnessesluis en de Grimburgwal tijdens de aanleg van de nieuwe brug en de aanplemping van het Rokin. Links de Langebrugsteeg. Reproductie naar een onbekende foto., 1861; 51485
    - Kloveniersburgwal In noordoostelijke richting gezien, naar Nieuwmarkt en Sint Antonies Waag, met op de achtergrond de in 1862 geopende Vishal. Half-stereofoto., 1862 - 1870; 54770
    - Amstel 134-62 Bouw Halvemaansbrug, ca. 1863; 51573
    - Museum Fodor, Keizersgracht 609, in 1863 geopend. Rechts van het museum de panden 611-615 (gedeeltelijk)., ca. 1863 - 1870; 53714
    - Amstel 100-58 (ged.) In het midden Sleeperssteeg (Amstel 64-80). Voorgrond: Halvemaansbrug in aanbouw, ca. 3 Mei 1863; 51572
    - Zuidelijke sluis te IJmuiden, ca. 1864; 52362
    - Vondelpark Definitief ontwerp voor een beeld van Joost van den Vondel door Louis Royer (1793-1868) voor het Vondelpark. Dit model werd door de beeldhouwer gepresenteerd aan de leden van de Commissie tot oprichting van het Vondelbeeld op 1 april 1864, in de Akademie. De foto ervan werd onder de commissieleden verspreid., 52595
    - Oudeschans Gezien naar de brug voor de Korte Koningsstraat en in de verte de Montelbaanstoren; links: ingang Korte Dijkstraat., 1864; 53192
    - Haringpakkerij tot 1879 tussen Singel en Martelaarsgracht, later Open Havenfront en Prins Hendrikkade, met op de achtergrond Singel 2-6. Half-stereofoto., 1864 - 1878; 52326
    - Haringpakkerij tot 1879, tussen Singel en Martelaarsgracht. Later Open Havenfront en Prins Hendrikkade gezien naar Singel en Droogbak. Half-stereofoto., 1864 - 1878; 52327
    - Rokin/Oude Turfmarkt 125-127-129 (ged.) (rechts, v.l.n.r.) Gezien in noordelijke richting. Nrs. 127-129: Nederlandse Bank, ca. 1 Jun 1864; 53505
    - Portret van Abraham Willet (1825-1888), kunstverzamelaar en amateur-schilder., ca. 1865; 51099
    - Spiegelgracht gezien naar Lijnbaansgracht en korenmolen De Spring/Spiering/Spring in 't Veld op bolwerk Amstelveen, gebouwd 1725 of 1737, afgebroken1874., ca. 1865; 51168
    - Grimburgwal Voorgrond Grimnessersluis, ca. 1865; 51483
    - Grimburgwal Met Grimnessesluis. Rechts: Oude Turfmarkt, ca. 1865; 51484
    - Amstel 29 (ged.) t/m 43 (ged.)(vlnr.) Links: Blauwbrug. Rechts van het midden: ingang Waterlooplein. Gezien naar Mozes en Aäronkerk, ca. 1865; 51494
    - Amstelgracht Gezien naar Frederiksplein (Thans Maarten Jansz. Kosterstraat), ca. 1865; 51670
    - Kloveniersburgwal 100 Rechts Kloveniersburgwal 100, links daarvan ingang Nieuwe Doelenstraat met wipbrug nr. 222, afgebroken 1868. Midden Hotel De Doelen met de toren Swijgh Utrecht, gesloopt in 1882, ca. 1865; 52395
    - Prinsengracht 432-440 (v.r.n.l.) met het Paleis van Justitie op nummer 436 en op de voorgrond de oude Aalmoezeniersbrug (Brug 68) in de Leidsestraat met constructie ter versteviging van de brug. Waarschijnlijk de helft van een stereoscopische opname., ca. 1865; 54498
    - Maria Johanna Kleine-Gartman (1818-1885). Toneelspeelster, poserend als Jeanne d'Arc., ca. 1865; 51101
    - Dam 14 Links: ingang Paleisstraat. Rechts: ingang Mozes en Aäronstraat. Midden Monument 1830 ('Naatje'). Stereoscopische opname., 1865; 53388
    - Dam 14 Midden: Monument 1830 ('Naatje'). Stereoscopische opname., 1865; 53389
    - Portret van mr. Jacob van Lennep (1802-1868), roman- en geschiedschrijver., ca. 1865; 51289
    - Portret van Ph.J. Hoedemaker, predikant (1839-1910)., ca. 1865; 51731
    - Plantage Middenlaan. Gezien over het restant van de Nieuwe Prinsengracht (de huidige Plantage Westermanlaan) richting het hoofdgebouw van Artis. Helft stereoscopische opname., 1865 - 1866; 53997
    - Sarphatistraat 2-4-6 enz. (vrnl.) Vrnl.: gezien richting Hogesluis (niet zichtbaar); oude bebouwing thv.: latere no.2 (ca.); rechts: ingang Oosteinde 1-3 (ged.)(vlnr.); midden: 'de Hooge Steenen Molen', afgebroken 1868; gezien vanaf Frederiksplein, ca. 1866; 52586
    - Amstel (Amsteljachthaven) Werd in 1877 afgebroken, en kon het reeds begonnen dempwerk worden voortgezet en voltooid. Vier jaren later was het terrein geheel bebouwd, thans de Sarphatikade, ca. 1867; 51270
    - Plantage Middenlaan 45 De bibliotheek van Artis, ontworpen door architect G.B. Salm in 1867. Bewijs van oplevering door Salm 14 jan. 1868 (395/1136). Foto najaar1867, ca. 1867; 52528
    - Nieuwezijds Voorburgwal 178-212 (v.r.n.l.) Post- en Telegraafkantoor op nummer 192 (arch. C. Outshoorn)., ca. 1867; 54338
    - Het Amstel Hotel aan het Prof. Tulpplein 1 (arch. C. Outshoorn) en op de voorgrond de Amstel., ca. 1867; 54515
    - Het Amstel Hotel aan het Prof. Tulpplein 1 (arch. C. Outshoorn). Op de voorgrond de Singelgracht, ca. 1867; 54516
    - Oosteinde (rechts) Gezien vanaf Frederiksplein. Links de Sarphatistraat. In het midden de 'Hooge Steenen Molen' (afgebroken in 1868)., ca. 1867; 53552
    - Kromme Waal 10-34 en Waalseilandsgracht met daarvoor de Kraansluis (Brug 300), gezien vanaf de Oosterdoksdijk. Links het houten gebouwtje van het Stadswaterkantoor dat hier van 1861-1868 heeft gestaan. De Kraansluis is thans opgenomen in de Prins Hendrikkade., 1867 - 1868; 51268
    - Prof. Tulpplein 1 Amstel Hotel, gezien vanaf Sarphatistraat, 1867 - 1873; 51640
    - Prinsengracht 730-716 (ged.), 1867 - 1875; 51641
    - Singel 181-201 (v.l.n.r.) Rechts: Korte Huiszittensteeg, 1867 - 1875; 53646
    - Herengracht 497-499-501-503 (v.l.n.r.), 1867 - 1875; 54452
    - Singel 78-96 (v.r.n.l.) Rechts ingang Korsjespoortsteeg. Kabinetfoto., 1867 - 1875; 53222
    - Geldersekade 2-8 (v.r.n.l.) Gezien naar Schreierstoren, Prins Hendrikkade 94-95., 1867 - 1877; 54041
    - Singel Singel met ingang Geelvinckssteeg; no 530: pakhuis 'De Geelvinck' voor de afbraak en bouw van het societeitsgebouw in 1877, ca. 1867 - 1877; 53173
    - Oudezijds Achterburgwal 143 (rechts) In noordelijke richting gezien naar de brug voor de Stoofsteeg (links)., 1867 - 1883; 51185
    - Reguliersgracht 74 (gedeeltelijk), 72, 70 en lager (van links naar rechts), gezien in noordelijke richting naar de Kerksluis (Brug 74) bij de Kerkstraat, 1867 - 1883; 53711
    - Dam Onthulling van het standbeeld van Vondel. Praalwagen der "Nederlandse Drukpers"., ca. 18 Okt 1867; 51559
    - Amstel Hotel, exterieur Op het Prof. Tulpplein 1; gezien vanaf Sarphatistraat., ca. 1 Jan 1868; 54506
    - Dam - zuidzijde Gezien naar de ingang van de in 1875 verbrede Beurssteeg, met links de panden Vijgendam 2-4 (v.r.n.l.) en rechts de panden Dam 10-16 (v.r.n.l.). Het winkelpand van de firma Hajenius dateert uit 1869., 1868; 51240
    - Vondelpark. Enkele van de direct betrokkenen bij de totstandkoming van het Vondelbeeld. De foto is niet gemaakt bij de onthulling op 18 oktober 1867, maar pas na de aanleg van de door Zocher ontworpen beplanting, in de zomer van 1868. Van links naar rechts P.J.H. Cuypers (de architect van het voetstuk), Anton B.J. Sterck, Jos. Th.J. Cuypers (zoon van Cuypers), Joseph A. Alberdingk Thijm, mevrouw A. Sterck-Kervel (echtgenote van Anton Sterck), mevrouw A. Cuypers-Alberdingk Thijm (echtgenote van P.J.H. Cuypers). De jongen is ook wel geïdentificeerd als Karel Alberdingk Thijm, wat gezien zijn leeftijd (4 jaar) niet waarschijnlijk is., 51887
    - Amstel 344-342-340 enz. (v.l.n.r.) Gezien vanaf Sarphatistraat in noordelijke richting. Hoekhuis: arch. G.B. Salm. Achter het pand: ingang Maarten Jansz. Kosterstraat., 1868 - 1883; 54447
    - Wapententoonstelling in het gebouw van Arti et Amicitiae, Rokin 112., 1869; 54765
    - Wapententoonstelling in het gebouw van Arti et Amicitiae, Rokin 112., 1869; 54766
    - Wapententoonstelling in het gebouw van Arti et Amicitiae, Rokin 112., 1869; 53908
    - Wapententoonstelling in het gebouw van Arti et Amicitiae, Rokin 112., 1869; 53909
    - Wapententoonstelling in het gebouw van Arti et Amicitiae, Rokin 112., 1869; 53913
    - Wapententoonstelling in het gebouw van Arti et Amicitiae, Rokin 112., 1869; 53914
    - Wapententoonstelling in het gebouw van Arti et Amicitiae, Rokin 112., 1869; 53915
    - Wapententoonstelling in het gebouw van Arti et Amicitiae, Rokin 112., 1869; 53916
    - Dam - zuidzijde Gezien naar de ingang van de in 1875 verbrede Beurssteeg, met links de panden Vijgendam 2-4 (v.r.n.l.) en rechts de panden Dam 10-16 (v.r.n.l.). Het winkelpand van de firma Hajenius dateert uit 1869., 1869 - 1875; 51239
    - Dam - zuidzijde Dam 10-16 (v.r.n.l.), huidige nr. 20. Rechts nr. 10 Zeemanhoop. Links ingang Beurssteeg., 1869 - 1875; 52155
    - Looiersgracht 16-18-20 enz. (rechts, v.r.n.l.) Gezien van Prinsengracht naar Lijnbaansgracht; rechts ingang Eerste Looiersdwarsstraat, ca. 1870; 51089
    - Dr. Gerrit-Jan Vos Azn., Nederlands-hervormd predikant., ca. 1870; 51100
    - Roomtuintjes, begin Linnaeusstraat gezien vanaf Mauritskade., ca. 1870; 51156
    - Roomtuintjes bij Zeeburgerdijk gezien vanaf eind Mauritskade., ca. 1870; 51157
    - Amstel (Amsteljachthaven) Gezien vanuit Amstel Hotel naar de Singelgracht-Stadhouderskade. Met de molens aan de Zaagmolensloot (thans Albert Cuypstraat) v.l.n.r. "De Juffer", stoomzagerij "De Groote Dommekracht", "De Ruiter" en "Bouwlust". Geheel rechts Sarphatikade, ca. 1870; 51269
    - Amstel (Amsteljachthaven) Geheel rechts achterzijde huizen aan het Oosteinde. De houtzaagmolens aan de Zaagmolensloot v.l.n.r. "De Juffer" en "De Bouwlust"., ca. 1870; 51271
    - De Amsteljachthaven in de Buiten Amstel gezien vanuit het Amstel Hotel richting Singelgracht en Stadhouderskade, met de houtzaagmolens aan de Zaagmolensloot (thans Albert Cuypstraat): De Zeskant, De Juffer, de Groote Dommekracht (stoomzagerij), De Ruiter en Bouwlust (v.l.n.r.). Geheel rechts de achtergevels van huizen aan het Oosteinde., ca. 1870; 51272
    - Stadhouderskade 78-79 Heineken's Stoom Bierbrouwerij, ca. 1870; 51290
    - Weesperzijde bij de Singelgracht Met onder anderen herberg De IJsbreker en Bergland, gezien vanaf Amsteljachthaven., ca. 1870; 51555
    - Singel 1-37. Op de achtergrond de Ronde Lutherse Kerk, Singel 11, ca. 1870; 51591
    - Prinsengracht 724 (ged.)- 716 (ged.), ca. 1870; 51635
    - Portret van predikant Isaäc Prins (1781-1879)., ca. 1870; 51780
    - Weteringschans 265-267 en Huidekoperstraat 4-18 Woningen ontworpen door de architect P.J. Hamer voor de Vereeniging ten behoeve der arbeidersklasse te Amsterdam. Gezien van de overzijde van de Weteringschans naar de Falckstraat, vlak voordat in mei 1870 de eerste bewoners erin trokken., ca. 1870; 51794
    - Herengracht 490 (ged.)-498 (ged.) (v.l.n.r.) Gezien in zuidwestelijke richting. Links ingang Vijzelstraat. Brug nr. 30, ca. 1870; 52270
    - Dam - gezien naar Noordzijde (tussen Damrak en Warmoesstraat) De Beurs van Zocher, afgebroken in 1903, rechts gedeelte Commandantshuis, ca. 1870; 52385
    - Dam - gezien naar Noordzijde (tussen Damrak en Warmoesstraat) De Beurs van Zocher, afgebroken in 1903, rechts gedeelte Commandantshuis, ca. 1870; 52386
    - Dam - gezien naar Noordzijde (tussen Damrak en Warmoesstraat) De Beurs van Zocher, afgebroken in 1903, rechts gedeelte Commandantshuis, ca. 1870; 52387
    - De nog niet gedempte Rozengracht 2-4 (ged.) (v.r.n.l.) gezien naar Westermarkt met Westerkerk. Rechts: brug 63 bij de Prinsengracht., ca. 1870; 52496
    - Dam 12 Het graf van J.C.J. van Speyk Doublet Coll. ster D 32318 en D 32295, F 44-06 NB stereoscopische opname, ca. 1870; 52499
    - Nieuwezijds Voorburgwal 149 t/m 291 (v.l.n.r.) Gezien van de hoogte van de Rosmarijnsteeg naar de Paleisstraat., ca. 1870; 52826
    - Schepen - Koninklijke Marine. Het stoomfregat H.M. "Zeeland" in Suez., 1870; 52837
    - Portret van dr. A. van der Linde (1833-1897), predikant (1859-1861). Techniek: zoutdruk (photographie peinte)., ca. 1870; 52840